【裁判字號】    97,訴,3640
【裁判日期】    971022
【裁判案由】    毒品危害防制條例
【裁判全文】
臺灣臺中地方法院刑事判決              97年度訴字第3640號
公  訴  人  臺灣臺中地方法院檢察署檢察官
被      告  甲○○
上列被告因違反毒品危害防制條例案件，經檢察官提起公訴（97
年度毒偵字第4195號），於本院準備程序，被告就被訴事實為有
罪之陳述，經合議庭裁定改行簡式審判程序，本院判決如下：
    主  文
甲○○施用第一級毒品，累犯，處有期徒刑拾月。
    犯罪事實
一、甲○○曾於民國（下同）88年12月間，因施用毒品案件，經
    依本院裁定送觀察、勒戒結果，認無繼續施用毒品傾向，由
    臺灣臺中地方法院檢察署檢察官以88年度毒偵字第2860 號
    、88年度毒偵緝字第213號為不起訴處分。又於5年內之93年
    間因施用第一、二級毒品案件，經本院於93年3月31日以93
    年度易字110號刑事判決判處應執行有期徒刑1年10月，復經
    臺灣高等法院臺中分院於93年8月5日以93年度上訴字第710
    號刑事判決判處應執行有期徒刑1年10月確定。嗣於94年間
    再因施用第一級毒品案件，經本院於94年2月25日以94年度
    訴字第263號刑事判決判處有期徒刑8月確定。其後復因偽造
    文書、詐欺等案件，分別於94年8月22日及94年11月15日經
    本院判處有期徒刑4月、4月確定，而上開93年間施用毒品及
    詐欺案件經裁定合併定應執行刑有期徒刑1年又15日，94年
    間施用毒品及偽造文書案件經裁定減刑為有期徒刑4月及2月
    ，均告確定，並於96年8月9日執行完畢。詎猶不知悛改，基
    於施用第一級毒品之犯意，於97年6月19日或20日某時，在
    其位於台中縣豐原市○街里○○路26號之住處，施用第一級
    毒品海洛因1次。嗣於97年6月21日0時許，經其同意，在警
    局接受尿液採驗，結果呈毒品可待因、嗎啡陽性反應，而查
    悉上情。
二、案經臺中縣警察局豐原分局報告臺灣臺中地方法院檢察署檢
    察官偵查起訴。
    理  由
一、按除被告所犯為死刑、無期徒刑、最輕本刑為3年以上有期
    徒刑之罪或高等法院管轄第一審案件者外，於刑事訴訟法第
    273條第1項程序進行中，被告先就被訴事實為有罪之陳述時
    ，審判長得告知被告簡式審判程序之旨，並聽取當事人、代
    理人、辯護人及輔佐人之意見後，裁定進行簡式審判程序；
    除簡式審判程序及簡易程序案件外，第一審應行合議審判，
    刑事訴訟法第273之1條第1項、第284條之1分別定有明文。
    查本件被告甲○○所犯係死刑、無期徒刑、最輕本刑為3年
    以上有期徒刑或高等法院管轄第一審案件以外之罪，並於本
    院行準備程序時就被訴事實為有罪之陳述，本院合議庭依前
    揭規定，經評議結果，裁定改由受命法官獨任行簡式審判程
    序。又簡式審判程序之證據調查，依刑事訴訟法第273條之2
    規定，不受同法第159條第1項審判外陳述排除之限制，再被
    告對於卷內之各項證據，亦不爭執證據能力，故卷內所列之
    各項證據，自得作為證據，合先敘明。
二、上揭犯罪事實，業據被告甲○○於警詢、偵訊及本院審理時
    均坦承不諱。且為警所採之尿液，經送鑑驗結果確呈毒品可
    待因、嗎啡陽性反應，亦有中山醫學大學附設醫院檢驗科藥
    物檢測中心於97年7月3日出具之尿液檢驗報告1份附卷可稽
    。足徵被告自白因有其他證據可補強，且查與事實相符，足
    予憑採。此外，被告於前次觀察、勒戒釋放後5年內，曾再
    犯施用毒品案件，經本院判刑確定，並有全國施用毒品紀錄
    表、臺灣臺中地方法院檢察署刑案查註紀錄表、全國施用毒
    品案件紀錄表各1份附卷可參。是本案事證明確，被告再犯
    施用毒品之犯行業經證明，應依法論科。
四、核被告甲○○所為，係犯毒品危害防制條例第10條第1項之
    施用第1級毒品罪。被告施用第一級毒品前持有第一級毒品
    之低度行為，應為其施用第一級毒品之高度行為所吸收，不
    另論罪。又被告前有犯罪事實欄所載之前科，甫於96年8月9
    日徒刑執行完畢，有臺灣高等法院被告前案紀錄表及在監在
    押全國紀錄表各1份在卷可稽。其於受徒刑之執行完畢後，5
    年以內故意再犯本件有期徒刑以上之罪，為累犯，應依刑法
    第47條第1項規定加重其刑。爰審酌被告前有多次施用毒品
    之不良素行，經觀察、勒戒後，仍不知悔改警惕，猶繼續施
    用毒品，足見其雖經觀察、勒戒之治療程序，仍未徹底戒絕
    施用毒品遠離毒害，誠屬不該，兼衡以被告犯罪之動機、方
    法、手段、智識能力暨犯後已坦承犯行，態度良好，且目前
    工作中，日後執行完畢當思努力工作戒絕毒品等一切情狀，
    量處如主文所示之刑，以示懲儆。
五、依刑事訴訟法第273條之1第1項、第299條第1項前段、第310
    條之2、第454條第1項，毒品危害防制條例第10條第1項，刑
    法第47條第1項，判決如主文。
六、如不服本判決，應於判決送達後10日內，附具理由向本院提
    出上訴狀（應附繕本）。
本案經檢察官乙○○到庭執行職務。
中    華    民    國    97    年    10    月    22    日
                  刑事第十庭    法  官  黃賢婷
以上正本證明與原本無異。
上訴書如未敘述理由，應於上訴期間屆滿後20日內補提理由書於
本院。
                                書記官  王麗雯
中    華    民    國    97    年    10    月    22  日
附錄本案論罪科刑法條：
毒品危害防制條例第10條第1項
施用第一級毒品者，處6月以上、5年以下有期徒刑。


司法院資訊處製作；財團法人民間司法改革基金會備份。
